【裁判字號】    97,易,89
【裁判日期】    970611
【裁判案由】    竊盜
【裁判全文】
臺灣臺東地方法院刑事判決                97年度易字第89號
公  訴  人  臺灣臺東地方法院檢察署檢察官
被      告  乙○○原名蔡國雄.
選任辯護人  陳信伍律師
上列被告因竊盜案件，經檢察官提起公訴（97年度偵字第72號）
，本院依簡式審判程序審理判決如下：
    主  文
乙○○攜帶兇器竊盜，處有期徒刑拾月，減為有期徒刑伍月，如
易科罰金，以新臺幣壹仟元折算壹日。
    事  實
一、乙○○（原名蔡國雄，民國94年9月5日更名為乙○○）係金
    龜企業有限公司（即金龜工程行；已解散）之施工負責人，
    因成華營造有限公司（下稱成華公司）承包臺東寬頻管道工
    程，乙○○與成華公司簽訂支鐵、拖鐵供應契約，由金龜工
    程行提供支鐵、拖鐵與成華公司。詎乙○○因現有支鐵、拖
    鐵數量不足供應與成華公司，竟基於意圖為自己不法所有之
    犯意，於96年3月中旬某日，攜帶客觀上足供為兇器使用之
    之鐵條2支、扳手1支，接續在臺東縣臺東市○○路、臺東縣
    卑南鄉○○路○路段之中華電信股份有限公司（下稱中華電
    信公司）埋設電纜之地下管道，先以鐵條將上揭地下管道上
    手孔蓋撬開，再以扳手將管道內支鐵、托鐵（每組支鐵3只
    、托鐵2只，作為固定電纜之用）之螺絲鬆開後，竊得上開
    路段地下管道內中華電信公司所有之支鐵、托鐵50組（支鐵
    150只、托鐵100只）。另乙○○於同日，以每日新臺幣2,00
    0元之工資，僱用不知情之臨時工人楊豐儀、蔣清輝，攜帶
    乙○○提供之鐵條2支、扳手1支，以上開相同之方式接續在
    臺東市○○路、樂利路、新興路等路段竊得中華電信公司所
    有之支鐵、托鐵30組（支鐵90只、托鐵60只），並將上開竊
    得之支鐵、托鐵賣與成華公司，該公司並已將上開支鐵、托
    鐵使用於承包之前開工程。案經檢舉人（年籍詳卷）於96年
    11 月6日向警方檢舉，並於96年11月8日，經警在乙○○位
    於臺東市○○路○段580巷58號之倉庫查獲，始知上情。
二、案經臺東縣警察局移送臺灣臺東地方法院檢察署檢察官偵查
    起訴。
    理  由
一、據以論罪之證據名稱：
（一）被告乙○○於警詢、檢察官偵訊、本院準備程序及審理時
      之自白。
（二）證人楊豐儀、蔣清輝、黃東茂（中華電信公司臺東營運工
      務課線路領班）於警詢及偵訊中之證述；證人王憲堂（成
      華公司經理）於警詢中之證述。
（三）代保管單1紙（被告竊得之上開支鐵、托鐵已架設於成華
      公司承包之寬頻管道工程之手孔內，因此由王憲堂代為保
      管上開證物）、金龜企業有限公司與成華公司簽立之簡易
      合約書各1份、刑案現場照片13張。
（四）綜上各節相互參研，堪認被告上開任意性自白確與事實相
      符，應堪採信。本件事證已臻明確，被告前揭犯行洵堪認
      定，應予依法論科。
二、論罪與科刑：
（一）按刑法第321條第1項第3款之攜帶兇器竊盜罪，係以行為
      人攜帶兇器竊盜為其加重條件，此所謂兇器，其種類並無
      限制，凡客觀上足以對人之生命、身體、安全構成威脅，
      具有危險性之兇器均屬之，且祇須於行竊時攜帶此種具有
      危險性之兇器為已足，並不以攜帶之初即有行兇之意圖為
      必要，最高法院著有79年度臺上字第5253號判例意旨可資
      參照。本案被告乙○○於行竊時，持以行竊之鐵條、扳手
      ，為質硬尖銳之利器，顯見於客觀上足對人之生命、身體
      安全構成威脅，而可作兇器使用，揆諸前揭判例意旨及說
      明，自與刑法第321條第1項第3款之構成要件相當。核被
      告上開所為，係犯刑法第321條第1項第3款攜帶兇器竊盜
      罪。被告基於為自己不法所有之同一目的，於同時同地及
      密切接近之時地實施，接續竊取被害人中華電信公司所有
      之支鐵、托鐵，各行為之獨立性極為薄弱，且係侵害同一
      法益，依一般社會健全觀念，難以強行分開，應視為數個
      舉動之接續施行，合為包括之一行為予以評價，為接續犯
      ，屬單純一罪。公訴人認被告所為上開犯行係屬數罪，應
      予分論併罰，容有誤會。又被告利用不知情之楊豐儀、蔣
      清輝竊取上開支鐵、托鐵，為間接正犯。
（二）爰審酌被告正值盛年，不思正途營生，竟因材料貨源不足
      而起竊盜貪念，誠屬可議，兼衡其之犯罪之動機、目的、
      手段、及其品性、生活狀況、智識程度、犯罪所生之損害
      ，及犯罪後坦承犯行，態度尚佳等一切情狀，量處如主文
      所示之刑。至於被告作案用之鐵條、扳手，為被告所有供
      本件犯罪所用之物，但均未扣案，且已遺失，業據被告陳
      明在卷，此外，亦無證據顯示其目前所在，為免將來執行
      困難，爰不另為沒收之諭知，附此敘明。
（三）查本件被告之犯罪時間在96年4月24日以前，且非中華民
      國96年罪犯減刑條例第3條第1項所定不予減刑之罪，則依
      該條例第2條第1項第3款、第7條之減刑規定，應減其宣告
      刑2分之1，並諭知易科罰金之折算標準。
三、應適用之法條：
    依刑事訴訟法第273條之1第1項、第299條第1項前段、第310
    條之2、第454條，刑法第321條第1項第3款、第41條第1項前
    段，中華民國96年罪犯減刑條例第2條第1項第3款、第7條、
    第9條，判決如主文。
本案經檢察官甲○○到庭執行職務
中    華    民    國    97    年    6     月    11    日
                  刑事第二庭    法  官  盧亨龍
以上正本證明與原本無異。
如不服本判決應於收受本判決後10日內向本院提出上訴書狀；上
訴書狀應敘述具體理由。未敘述上訴理由者，應於上訴期間屆滿
後20日內向本院補提理由書狀（均須按他造當事人之人數附繕本
）。「切勿逕送上級法院」。
告訴人或被害人對於本判決如有不服，請書具不服之理由狀，請
求檢察官上訴者，其上訴期間之計算係以檢察官收受判決正本之
日期為準。
                                書記官  石佳琪
中    華    民    國    97    年    6     月    12    日
附錄論罪科刑法條全文：
中華民國刑法第321條第1項：
犯竊盜罪而有左列情形之一者，處6月以上5年以下有期徒刑：
一、於夜間侵入住宅或有人居住之建築物、船艦或隱匿其內而犯
    之者。
二、毀越門扇、牆垣或其他安全設備而犯之者。
三、攜帶兇器而犯之者。
四、結夥三人以上而犯之者。
五、乘火災、水災或其他災害之際而犯之者。
六、在車站或埠頭而犯之者。


司法院資訊處製作；財團法人民間司法改革基金會備份。
